臺灣高雄地方法院小額民事判決　　　 110年度雄小字第1804號
原　　　告　檳榔大廈管理委員會

法定代理佃　葉汮霖　
訴訟代理人　洪惠玲　
被　　　告　宋建智　
訴訟代理人　蔡金城　
訴訟代理人　李樹杰　
上列當事人間給付管理費事件，本院於民國110 年10月28日言詞
辯論終結，判決如下：
    主  文
一、被告應給付原告新臺幣壹萬玖仟貳佰伍拾肆元，及其中新臺
    幣玖仟貳佰壹拾陸元自民國一百一十年六月十八日起至清償
    日止，按週年利率百分之十計算之利息、其中新臺幣壹萬零
    參拾捌元自民國一百一十年六月十八日起起至清償日止，按
    週年利率百分之五計算之利息。
二、原告其餘之訴駁回。
三、訴訟費用新臺幣壹仟元由被告負擔。
四、本判決原告勝訴部分得假執行。但被告如以新臺幣壹萬玖仟
    貳佰伍拾肆元供擔保後，得免為假執行。
    事實及理由
一、原告主張：被告為高雄市○鎮區○○○路000 號7 樓之2 建
    物之區分所有權人，原告為檳榔大廈管理委員會，被告應依
    大樓之住戶管理規約（以下簡稱「檳榔大廈住戶規約」）第
    5 條約定繳納管理費，另應依大樓109 年第2 次區分所有權
    人會議決議由大樓住戶分擔繳納消費罰款，依每坪新臺幣(
    下同) 305元收費，被告權狀坪數為32.91 坪，每月應繳
    10,038元、另被告積欠110 年1 月至110 年4 月共9,216 元
    管理費；爰依大樓規約約定及公寓大廈管理條例( 下稱公寓
    條例) 第21條規定為請求。並聲明：請求被告給付19,254元
    及自起訴狀繕送達之翌日起至清償日止，按週年利率10％計
    算之利息。
二、被告則以：沒有繳納相關欠費不爭執。但大樓管理委員會有
    二組人被告主張合法之法定代理人為陳姿惠。但原告於109
    年12月26日所召開之110 年度區分所有權人會議，有下列的
    不合法：㈠會議記錄主席沒有簽名，而且到現在都沒簽名，
    違反公寓大廈管理條例第34條規定。㈡而且會議記錄違反第
    32條應公告並送達所有區權人，都沒有送達，有送達少數人
    ，也在二十幾日後才公告，沒有依規定於十五日內公告，也
    沒有再做第二次送達。㈢會議記錄的內容決議事項，決議通
    過的方法裡面少了沒有計算區分所有權人比例有沒有過半，
    這也是不合法的。㈣至於大樓管理委員的選舉，也是沒有決
    議，但事後公告的會議記錄卻是記載議決方式以最高票七人
    當選。另物業公司不可以管理大樓。又消防罰款對象是管理
    委員會非全體住戶，因管理委員會職務上疏失及失職怠忽職
    守所以遭款，共被罰8 次，且會議記錄未記載詳被罰款金額
    就通過大家分攤太草率。聲明：原告之訴駁回。
三、本院的判斷：
  ㈠查原告大樓於109 年區分所有權人會議已選任管理委員，經
    委員互推選任葉汮霖為主任委員，並送請高雄市前鎮區公所
    以110 年2 月2 日高市前區民字第11030205200 號函文表示
    已知悉，有該所函文可參( 卷第41頁) ；而被告雖抗辯有二
    組委員會應以被告方任之陳姿惠才是合法法定理人，或抗辯
    原告未依公寓條例第34條規定辦理沒有主席簽名，於會後15
    日送達區分所有權人並經公告等語；然被告並未提出任何證
    據方法以為證明，且縱被告對原告法定代理人選任之程序有
    何意見，亦應依公寓大廈管理條例第1 條第2 項規定，適用
    民法第56條第1 項關於撤銷總會決議之規定，於原告選任法
    定代理人之決議後3 個月內請求法院撤銷區分所有權人會議
    之決議，而非決議當然無效，而被告自陳未另外提起確認區
    分所有權人會議無效或撤銷之訴，還沒有人提起( 卷第83頁
    背面筆錄) ，是被告所為抗辯已無理由。
  ㈡又公寓大廈成立管理委員會者，應由管理委員互推一人為主
    任委員，主任委員對外代表管理委員會；主任委員、管理委
    員之選任、解任、權限與其委員人數、召集方式及事務執行
    方法與代理規定，依區分所有權人會議之決議，但規約另有
    規定者，從其規定，公寓大廈管理條例第29條第2 項亦有明
    文。而原告大樓規約第8 條規定大樓管理委員會設委員5 席
    ，有規約可參( 卷第89頁) 。查原告提出109 年12月5 日之
    第一次區分所有權人會議記錄，因未達法定人數而記載擇期
    召開第二次區分所有權人會議；另再於109 年12月10日公告
    定109 年12月26日召開109 年度第二次區分所有權人會議、
    及109 年12月26日區分所有權人會議記錄，記載已達法定人
    數，就消防罰款討論經說明因大樓公基金每月入不敷出，無
    法繳納龐大消防罰金，需由每戶分擔繳納，經舉手表決後以
    15票同意通過由住戶分擔繳納，以每坪305 元收費；另並改
    選委員正取名單及備取名單，之後110 年1 月20日管理委員
    會職務推選會議記錄應到5 員，實到3 員，並經委員互推各
    職務之委員等情，均有會議紀錄及公告、管理委員會職務推
    選會議記錄等可參( 卷第47-53 頁、第153-177 頁) ；足認
    原告召開區分所有權人會議及選任管理委員會、由委員互推
    後選任主任委員等，形式上均無不合；被告之抗辯難認有理
    由。
  ㈢又有關消防罰款既經召開區分所有權人會議決議由全體區分
    所有權人按坪數分攤，且依原告所提繳納紀錄，已有92% 之
    區分所有權人依上開會議決議繳納罰款，而被告又未能舉證
    證明確係因管理委員會有何執行職務上之疏失及失職怠忽職
    守而遭罰款之情形，被告之抗辯即難認有理由。
  ㈣再按區分所有權人或住戶積欠應繳納之公共基金或應分擔或
    其他應負擔之費用已逾2 期或達相當金額，經定相當期間催
    告仍不給付者，管理負責人或管理委員會得訴請法院命其給
    付應繳之金額及遲延利息，公寓大廈管理條例第21條定有明
    文。原告主張被告積欠110 年1 月至110 年4 月共9,216 元
    及依上開區分所有權人會議決議由大樓住戶分擔繳納消費罰
    款，依每坪305 元收費，被告權狀坪數為32.91 坪，每月應
    繳10,038元，被告均尚未繳納之事實為被告所不爭執，原告
    依上開公寓條例規定及大樓區分所有權人會議決議，請求被
    告給付積欠之管理費及應分攤之消防罰款，即有理由。
  ㈤惟查，原告大樓管理經費收支辦法雖規定未依約繳納管理費
    者，應加計10% 之滯納金，固有收支辦法可參( 卷第101 頁
    ) ，惟就消防罰款部分大樓規約並未約定得加收違約金或超
    逾法定遲延範圍之利息，是原告請求被告就全部金額均按週
    年利率10% 計付利息滯納金，即無理由；原告僅得就被告積
    欠之管理費9,216 元部分請求自起訴狀繕送達之翌日起至清
    償日止，按週年利率10％計算之利息、其餘消防罰款10,038
    元部分既未約定，原告僅能請求起訴狀繕送達之翌日起至清
    償日止，按週年利率5 ％計算之利息，原告逾上開範圍之請
    求則無理由而應予駁回。
四、從而，原告依公寓大廈管理條例第21條規定、大樓住戶規約
    及區分所有權人會議決議決議，請求被告給付19,254元，及
    其中9,216 元自起訴狀繕本送達翌日之110 年6 月18日起(
    起訴狀繕本於110 年6 月17日送達，卷第35頁) 至清償日止
    ，按週年利率10％計算之利息、其餘10,038元自起訴狀繕本
    送達翌日之110 年6 月18日起至清償日止，按週年利率5%計
    算之利息範圍內為有理由，原告逾上開範圍之請求則無理由
    而應予駁回。
五、本件係就民事訴訟法第436 條之8 適用小額訴訟程序所為被
    告敗訴之判決，依同法第436 條之20規定，應依職權宣告假
    執行，並依同法第436 條之23準用第436 條第2 項，適用同
    法第392 條第2 項規定，依職權宣告被告如預供擔保，得免
    為假執行。
六、本件因事證已臻明確，兩造其餘主張陳述併所提之證據，經
    核對判決結果均不生影響，不再一一論述，附此說明。
七、本件兩造各為一部勝訴、一部敗訴，因原告確有提起本件訴
    訟必要，且起訴後應徵之裁判費至少為1,000 元（民事訴訟
    法第77條之13規定參照），是本院認應依民事訴訟法第79條
    規定，酌量情形由被告全部負擔。
中    華    民    國   110    年    11    月    30    日
                  高雄簡易庭  法  官    林玉心
以上正本係照原本作成。
民事訴訟法第436 條之24第2 項：對於本判決之上訴，非以違背
法令為理由，不得為之。如對本判決上訴，須於判決送達後20日
內向本院提出上訴狀，並須表明原判決所違背之法令及其具體內
容與依訴訟資料可認為原判決有違背法令之具體事實之上訴理由
。（均須按他造當事人之人數附繕本）。
中    華    民    國   110    年    11    月    30    日
                              書記官    李月君